# 关于老股东对员工奖励的问题

提问人：yangping 时间：2017-12-27 15:53:00
陈版：请教一下。我公司有一个股东他是创始股东，在公司上市股改前，他将自已股权进行了转让。同时，出于对全部员工的感激（在职和退休员工），自已从转让款中拿出部分资金发放给全体员工。请教一下，这部分资金在公司账上需要做费用处理吗？如果，不需要，需要满足哪些条件？

回答人：chenyiwei
1 、如果转让股份的对象是员工且转让价格低于公允价值，则差额确认股份支付费用。 2 、给予其他员工的现金视同老股东为企业承担职工薪酬费用，确认管理费用和资本公积。 依据：《企业会计准则解释第 5 号》第六条。